【裁判字號】    94,交聲,1322
【裁判日期】    950125
【裁判案由】    違反道路交通管理處罰條例聲明異議
【裁判全文】
臺灣臺北地方法院交通事件裁定        94年度交聲字第1322號
原處分機關  臺北市交通事件裁決所
異  議  人
即受處分人  卓昇有限公司
上列受處分人因違反道路交通管理處罰條例案件，對於臺北市交
通事件裁決所民國九十四年十二月十六日所為之北市裁二字第裁
二二—ＡＡ0000000號處分（原舉發案號：北市警交大字
第號ＡＡ0000000號）聲明異議，本院裁定如下：
    主  文
異議駁回。
    理  由
一、原處分意旨略以，異議人即受處分人卓昇有限公司所有之車
    牌號碼Ｑ五—八二四二號自用小客車，於民國九十四年五月
    二十三日二十三時二十分許，在臺北市○○○路由東往西方
    向行經該路與寧波街口時，因燈光號誌管制之交岔路口顯示
    為紅燈仍違規闖越，經警逕行舉發其上開違規，並由臺北市
    交通事件裁決所依道路交通管理處罰條例第五十三條、違反
    道路交通管理事件統一裁罰基準表規定，以北市裁二字第裁
    二二—ＡＡ0000000號裁決書裁處罰鍰新臺幣（以下
    同）五千四百元。異議人於收受裁決書後，旋即於同日提出
    本件聲明異議。
二、異議意旨略以，異議人所有之車牌號碼Ｑ五—八二四二號自
    用小客車固曾於上開時間、地點行經該路段，惟因當時駕駛
    人聽見後方有救護車警鳴器聲，故向前行駛超過路口停止線
    以禮讓之，惟仍遭路口自動照相設備判定違規而予照相採證
    。然本件卻係因上開事由而導致，應足阻卻上開處罰，是其
    舉發有所不當，據此聲明異議云云。
三、按汽車駕駛人，行經有燈光號誌管制之交岔路口闖紅燈者，
    處新臺幣一千八百元以上五千四百元以下罰鍰，道路交通管
    理處罰條例第五十三條定有明文。又同條例第七之二條亦規
    定，汽車駕駛人之行為有左列情形之一，當場不能或不宜攔
    截製單舉發者，得對汽車所有人逕行舉發處罰：(一)闖紅燈或
    平交道。
四、經查，異議人所有之汽車於前揭時、地闖越紅燈違規經警舉
    發等情，有雷達測速照相設備所拍攝之照片一幀、臺北市政
    府警察局交通警察大隊九十四年六月十三日北市警交大字第
    ＡＡ0000000號舉發違反道路交通管理事件通知單在
    卷可參，而異議人亦不否認當時其車確有行經上開地點，並
    於燈光號誌管制為紅燈時超越路口停止線，故異議人之車輛
    確有原處分機關認定之闖紅燈事實。
五、異議人雖以前開理由置辯，然觀之本件路口自動照相設備所
    攝得之照片，除異議人車輛當時位於內側車道外，該路口尚
    甚為空曠，異議人所有之車輛之前方已因紅燈而淨空，至於
    該車之右側及後方，則均無車輛停放，且依該路段之寬度除
    快車道外，亦設有慢車道，並劃設機車停等區，而該停等區
    內並無機車暫停，顯然慢車道當時並無車輛，是縱如異議人
    所陳，其車後方確有救護車急欲通過，則大可經由慢車道前
    進，無須異議人車輛向前挪移以供救護車通行。故異議人前
    開辯解並非可採。
六、況本院依職權函詢臺北市政府警察局中正第二分局之結果，
    該路段於異議人所有之自用小客車於該日二十三時二十分違
    規後，直至同日二十三時三十二分始攝得其他車輛之照片，
    若本件案發當時確有救護車逼近而因事況緊急有避讓之必要
    ，則該救護車當大有隨後亦因闖越紅燈而遭路口自動照相設
    備拍攝違規之可能，惟依該分局之回函並無此情形。另參諸
    異議人亦未提出其所辯稱之救護車車號、所屬機關或醫療院
    所及其他線索可供本院調查，是異議人上開所辯，無足採信
    。綜上所述，異議人所有之前揭汽車於上開時、地違規闖紅
    燈之行為，事證明確。異議人並未就其得以阻卻本件違規行
    政處罰之事由予以舉證或釋明其證明之方法，原處分機關乃
    依道路交通管理處罰條例第五十三條及違反道路交通管理事
    件統一裁罰基準表規定，裁處受處分人罰鍰五千四百元，無
    任何違誤，量罰亦甚妥適，應予維持，本件異議為無理由，
    應駁回之。另本件受處分人並非自然人，而無依道路交通管
    理處罰條例第六十三條第一項第一款規定記違規點數之餘地
    ，附此說明之。
據上論斷，應依道路交通管理處罰條例第八十七條第二項，道路
交通案件處理辦法第十九條，裁定如主文。
中    華    民    國    95    年    1     月    25    日
                  交通法庭  法  官  林柏泓
如不服本裁定應於送達後五日內向本院提出抗告狀
以上正本證明與原本無異
                            書記官  柯貞如
中    華    民    國    95    年    1     月    27    日


司法院資訊處製作；財團法人民間司法改革基金會備份。
